th: บ้านและสวน > สนามและสวน > เครื่องมือไฟฟ้ากลางแจ้ง > เครื่องเติมอากาศและ Dethatcher สำหรับสนามหญ้า: เครื่องกำจัดหญ้า; เครื่องเติมอากาศสำหรับสนามหญ้า
sl-SI: Dom in vrt > Travnik in vrt > Zunanja električna oprema > Prezračevalniki trate in odstranjevalci plevela: Odstranjevalci plevela; Prezračevalniki trate
sv: Hem och trädgård > Gräsmatta och trädgård > Utomhusmaskiner > Gräsmatteluftare och -skärare: Gräsmatteskärare; Gräsmatteluftare
zh-CN: 家居与园艺 > 草坪与花园 > 户外电力设备 > 草坪松土机/除枯草机: 除枯草机; 草坪松土机
tr: Ev ve Bahçe > Çim ve Bahçe > Elektrikli Bahçe Ekipmanları > Çim Havalandırma Makineleri: Çıta Sökücüler; Çim Havalandırıcıları
da: Hjem og have > Græsplæne og have > Elektriske haveredskaber > Plæneluftere og vertikalskærere: Vertikalskærere; Plæneluftere
es: Casa y jardín > Jardín > Maquinaria de jardinería > Aireadores y sopladores de césped: Sopladores de césped; Aireadores de césped
ko: 가정/원예 용품 > 잔디/정원 > 야외용 동력 설비 > 잔디 제거기/뿌리 제거기: 뿌리 제거기; 잔디 제거기
nb: Hjem og hage > Plen og hage > Elektrisk utstyr til utendørsbruk > Plenluftere og moserivere: Mosefjernere; Plenluftere
lt-LT: Namai ir sodas > Veja ir sodas > Lauko motorinė įranga > Vejos aeratoriai ir sausos žolės šalinimo įrenginiai: Sausos žolės šalinimo įrenginiai; Vejos aeratoriai
ru: Дом и сад > Товары для придомовых и садовых участков > Садовая техника > Аэраторы и скарификаторы для газона: Скарификаторы; Аэраторы для газона
de: Heim & Garten > Rasen & Garten > Gartenmaschinen > Rasenlüfter und Vertikutierer: Vertikutierer; Rasenlüfter
hu: Otthon és kert > Gyep és kert > Kültéri elektromos berendezések > Gyepszellőztetők és gyepvágók: Gyepvágók; Gyepszellőztetők
zh-TW: 居家和庭園 > 草皮和花園 > 園藝機械 > 草皮打孔通氣機/耙草器: 耙草器; 草皮打孔通氣機
ja: ホーム・ガーデン > ガーデン用品・ガーデン機器 > ガーデン機器 > 芝生エアレーター/デサッチャー: デサッチャー; 芝生エアレーター
hr-HR: Dom i vrt > Travnjak i vrt > Vanjska električna oprema > Uređaji za prozračivanje i čišćenje travnjaka: Čišćenje slame; Prozračivači za travnjak
fr: Maison et jardin > Pelouses et jardins > Équipement électrique d’extérieur > Aérateurs de gazon et scarificateurs: Scarificateurs; Aérateurs de gazon
bg-BG: Дом и градина > Морава и градина > Електрическо оборудване за външна употреба > Аератори и изсушители за трева: Изсушители за трева; Аератори за морава
en: Home & Garden > Lawn & Garden > Outdoor Power Equipment > Lawn Aerators & Dethatchers: Dethatchers; Lawn Aerators
pl: Dom i ogród > Trawnik i ogród > Silnikowe narzędzia ogrodowe > Aeratory i urządzenia oczyszczające do trawników: Urządzenia oczyszczające do trawników; Aeratory do trawników
it: Casa e giardino > Prato e giardino > Attrezzatura motorizzata per esterni > Aeratori e depagliatori per prati: Arieggiatori; Aeratori per prato
el: Σπίτι & κήπος > Γκαζόν & κήπος > Εξοπλισμός εξωτερικής ισχύος > Εξοπλισμός αερισμού & αφαίρεσης στρώματος χλόης: Εξοπλισμός αφαίρεσης στρώματος χλόης; Αναμοχλευτές χλοοτάπητα
vi: Nhà và vườn > Bãi cỏ và vườn > Thiết bị điện ngoài trời > Máy sục khí & cắt cỏ: Máy cắt; Máy sục khí cỏ
sk-SK: Dom a záhrada > Trávnik a záhrada > Vonkajšie elektrické zariadenia > Prevzdušňovače trávnika a vertikutátory: Vertikutátory; Prevzdušňovače trávnika
nl: Huis en tuin > Tuin en gazon > Elektrische apparatuur voor buitengebruik > Gazonbeluchters en -verticuteerders: Verticuteerders; Gazonbeluchters
ro-RO: Casă și grădină > Gazon și grădină > Echipamente electrice pentru lucru în aer liber > Mașini pentru aerat și scarificat gazonul: Mașini pentru scarificat gazonul; Mașini pentru aerat gazonul
pt-BR: Casa e jardim > Gramado e jardim > Equipamento elétrico de exteriores de residências > Arejadores e ancinhos de gramado: Removedores; Aeradores
cs: Dům a zahrada > Trávníky a zahrady > Motorová zahradní technika > Provzdušňovače trávníku a vertikulátory: Vertikulátory; Provzdušňovače trávníku
pt-PT: Casa e jardim > Relva e jardim > Equipamento elétrico para exterior > Arejadores e escarificadores: Escarificadores; Arejadores
fi: Koti ja puutarha > Piha ja puutarha > Työvälineet ulkokäyttöön > Nurmikon ilmaajat ja kerääjät: Nurmikon kerääjät; Nurmikon ilmaajat